【裁判字號】    98,訴,1603
【裁判日期】    990226
【裁判案由】    毒品危害防制條例
【裁判全文】
臺灣高雄地方法院刑事判決              98年度訴字第1053號
公  訴  人  臺灣高雄地方法院檢察署檢察官
被      告  甲○○
上列被告因違反毒品危害防制條例案件，經檢察官提起公訴（98
年度毒偵字第686 、4577號），被告於本院準備程序中，就被訴
事實為有罪之陳述，經法官告知簡式審判程序之旨，並聽取公訴
人及被告之意見後，本院合議庭裁定由受命法官獨任進行簡式審
判程序，判決如下：
    主  文
甲○○施用第一級毒品，累犯，處有期徒刑玖月；又施用第一級
毒品，累犯，處有期徒刑玖月。應執行有期徒刑壹年肆月。
    事  實
一、甲○○前於民國88年間，因施用毒品案件，經本院以88年度
    毒聲字第4370號裁定送觀察、勒戒後，認無繼續施用毒品之
    傾向，而經臺灣高雄地方法院檢察署檢察官以88年度偵字第
    13097 號為不起訴處分確定；又於89年間，因施用毒品案件
    ，經檢察官聲請簡易判決處刑及戒治，戒治部分於89年7 月
    18日停止戒治處分釋放，聲請簡易判決處刑部分，經本院改
    依通常程序審理，並以89年度訴字第704 號判決有期徒刑8
    月確定，嗣於91年6 月19日執行完畢；復於94年間，因竊盜
    案件，經本院以94年度易字第390 號判決有期徒刑8 月確定
    ，並於94年10月6 日縮刑期滿執行完畢。詎猶不知悔改並戒
    絕毒癮惡習，明知海洛因係屬毒品危害防制條例第2 條第2
    項第1 款所規定之第一級毒品，依法不得持有、施用，復基
    於施用第一級毒品海洛因之犯意，先後為下列施用毒品犯行
    ：
  (一)於97年12月28日某時許，在高雄市小港區○○○路友人家中
    ，以將海洛因加水放入針筒內注射之方式，施用第一級毒品
    海洛因1 次。嗣於97年12月30日上午10時50分許，甲○○因
    搶奪案件假釋而付保護管束，至臺灣高雄地方法院檢察署觀
    護人室報到時，經依法定期採擷其尿液送驗結果，呈嗎啡陽
    性反應，而悉上情。
  (二)於98年5 月16日上午10時許，在臺中縣清水鎮○○路174 號
    處，以將海洛因加水放入針筒內注射之方式，施用第一級毒
    品海洛因1 次。嗣於98年5 月17日晚上9 時許，因其另涉犯
    竊盜案件，經警攜回警局調查，並得其同意採擷其尿液送驗
    結果，呈嗎啡陽性反應，始悉上情。
二、案經臺灣高雄地方法院檢察署觀護人報請該署檢察官及臺中
    縣警察局烏日分局報請臺灣臺中地方法院檢察署檢察官呈請
    臺灣高等法院檢察署檢察長核轉臺灣高雄地方法院檢察署檢
    察官偵查起訴。
    理  由
一、按本件被告甲○○所犯係死刑、無期徒刑、最輕本刑為3 年
    以上有期徒刑以外之罪，亦非屬高等法院管轄之第一審案件
    ，被告於本院準備程序中，就被訴事實均為有罪之陳述，經
    告知簡式審判程序之旨，並聽取公訴人及被告之意見後，本
    院合議庭依刑事訴訟法第273 條之1 第1 項裁定進行簡式審
    判程序，是本案之證據調查，依同法第273 條之2 之規定，
    不受同法第159 條第1 項、第161 條之2 、第161 條之3 、
    第163 條之1 及第164 條至第170 條所規定證據能力認定及
    調查方式之限制，合先敘明。
二、上開犯罪事實，業據被告於本院準備程序及審理中坦承不諱
    ，而被告於97年12月30日為臺灣高雄地方法院檢察署觀護人
    所採擷之尿液檢體，經送檢驗結果，呈嗎啡陽性反應，有台
    灣檢驗科技股份有限公司98年1 月9 日出具編號KＺ00000000
    0000號濫用藥物尿液檢驗報告及臺灣高雄地方法院檢察署受
    保護管束人（被告）尿液檢體監管紀錄表各1 紙附卷可稽（
    見98年度毒偵字第686 號卷第2 至3 頁）；另被告於98年5
    月17日晚上9 時許為警所採擷之尿液檢體，經送檢驗結果，
    呈嗎啡陽性反應，有詮昕科技股份有限公司98年6 月4 日出
    具編號00000000號濫用藥物尿液檢驗報告及臺中縣警察局烏
    日分局偵查隊委託鑑驗尿液與真實姓名對照表各1 紙在卷可
    參（見中縣烏警偵字第0980003207號警卷第6 至7 頁），足
    見被告上開自白核與事實相符，應堪採信。從而，本件事證
    明確，被告犯行洵堪認定，應予依法論科。
三、核被告所為，均係犯毒品危害防制條例第10條第1 項之施用
    第一級毒品罪。被告施用第一級毒品海洛因前持有海洛因之
    低度行為，應為施用海洛因之高度行為所吸收，不另論罪。
    而被告所犯上開2 罪間，犯意各別，行為互殊，應予分論併
    罰。又被告曾受如事實欄所載之有期徒刑執行完畢，有臺灣
    高等法院被告前案紀錄表可稽，其於有期徒刑執行完畢後5
    年內，故意再犯本件有期徒刑以上之2 罪，為累犯，均應依
    刑法第47條第1 項規定，加重其刑。爰審酌被告前已因施用
    毒品案件，經送觀察、勒戒及強制戒治處分，並經執行有期
    徒刑完畢後，猶不思戒絕革除毒癮惡習，再犯本件施用毒品
    之2 罪，顯未記取教訓，前又以服用其他藥物等辯稱而欲卸
    責，惟其施用毒品所生危害，實以自戕身心健康為主，尚未
    嚴重破壞社會秩序，對於他人生命、身體、財產等法益，亦
    無明顯而重大之實害，且其於本院準備程序及審理時已坦承
    犯行，尚有悔意，暨其學歷、職業、家庭狀況等一切情狀，
    分別量處如主文所示之刑，並定其應執行之刑，以示懲儆。
據上論斷，應依刑事訴訟法第273 條之1 第1 項、第299 條第1
項前段，毒品危害防制條例第10條第1 項，刑法第11條前段、第
47條第1 項、第51條第5款，判決如主文。
本案經檢察官陳建州到庭執行職務。
中    華    民    國    99    年    2     月    26    日
                  刑事第十三庭  法  官  王宗羿
以上正本證明與原本無異。
如不服本判決應於收受判決後10日內向本院提出上訴書狀，並應
敘述具體理由。其未敘述上訴理由者，應於上訴期間屆滿後20日
內向本院補提理由書(均須按他造當事人之人數附繕本)「切勿逕
送上級法院」。
中    華    民    國    99    年    2     月    26    日
                                書記官  蔡毓琦
附錄論罪科刑法條
毒品危害防制條例第10條
施用第一級毒品者，處 6 月以上 5 年以下有期徒刑。
施用第二級毒品者，處 3 年以下有期徒刑。

司法院資訊處製作；財團法人民間司法改革基金會備份。
